臺灣桃園地方法院刑事判決　　　　　　　　　　　　　　九十三年度易字第二三號
　　公　訴　人　臺灣桃園地方法院檢察署檢察官
　　被　　　告　乙○○
　　　　　　　　甲○○
右列被告因竊盜案件，經檢察官提起公訴（九十二年度偵字第一九○五七號），本院
判決如左：
    主  文
乙○○共同連續攜帶凶器竊盜，累犯，處有期徒刑捌月，鐵鎚、鑿子、拔釘起子各壹
支、噴燈瓦斯壹個及工具盒壹盒均沒收。
甲○○共同連續攜帶凶器竊盜，處有期徒刑柒月，緩刑貳年，鐵鎚、鑿子、拔釘起子
各壹支、噴燈瓦斯壹個及工具盒壹盒均沒收。
    事  實
一、乙○○前因毒品危害防制條例案件，經本院以八十九年度易字第一八一九號判決
    ，判處有期徒刑八月確定，於九十一年四月二十一日執行完畢後，詎夥同甲○○
    共同基於意圖為自己不法所有之概括犯意聯絡，先於民國九十二年十一月十二日
    上午十時許，持二人共有客觀上足以作為兇器使用之鐵鎚、鑿子、拔釘起子各一
    支，同乘車號七Ｕ－三九二三號自用小客車，至桃園縣楊梅鎮○○路五號雷邦大
    樓內，以拔釘起子拆卸雷邦工業股份有限公司所有之白鐵管八支並竊取之，得手
    後即以前開小客車運走，以新臺幣（下同）六百二十九元出售予不知情之黃足霞
    （公訴人已另為不起訴處分）；復於同日十四時三十分許，二人回到前開地點，
    欲持前開拔釘起子再度下手竊取其他白鐵管，甲○○因工具不足回到前開自小客
    車拿取鑿子時，為警當場查獲而未遂，並在雷邦大樓扣得二人共有，供行竊使用
    之拔釘起子一支，在前開車輛內扣得亦為二人共有供行竊使用之鐵鎚、鑿子各一
    支、噴燈瓦斯一個及工具盒一盒。
二、案經桃園縣政府警察局楊梅分局報請臺灣桃園地方法院檢察署檢察官偵查起訴。
    理  由
一、本件被告乙○○、甲○○所犯並非死刑、無期徒刑、最輕本刑為三年以上有期徒
    刑之罪或高等法院管轄第一審案件，而於準備程序進行中，被告先就被訴事實為
    有罪之陳述，經告知簡式審判程序之旨，並聽取公訴人、被告之意見後，由本院
    合議庭以裁定進行簡式審判程序，合先敘明。
二、右揭犯罪事實，業據被告乙○○、甲○○於警詢、偵查中，乃至本院審理中均坦
    承不諱，核與證人即雷邦工業股份有限公司特別助理許銘瑞及證人黃足霞證述之
    情節相符，並有贓物領據一紙、估價單一紙、現場照片八張附卷可稽，與鐵鎚、
    鑿子、拔釘起子各一支、噴燈瓦斯一個及工具盒一盒扣案足憑，被告二人罪證明
    確，應依法論科。
三、查鐵鎚、鑿子、拔釘起子主要構成部分為鐵質，係尖銳之物，具有一定之重量，
    以之揮刺、擊打，足以傷害人之生命，具有客觀上之危險性，自屬兇器，核被告
    二人於九十二年十一月十二日上午竊取雷邦工業股份有限公司之白鐵管犯行，係
    犯刑法第三百二十一條第一項第三款之攜帶凶器竊盜罪、被告二人於同日下午欲
    再度竊取竊該公司所有之白鐵管即為警查獲，係犯同法第三百二十一條第二項、
    第一項第三款攜帶凶器竊盜未遂罪。被告二人間有犯意之聯絡與行為之分擔，為
    共同正犯。被告二人先後二次犯行，時間緊接，方法相同、所犯構成要件相同，
    雖有既遂、未遂之分，仍成立連續犯，應依刑法第五十六條論以較重之攜帶凶器
    竊盜既遂罪，並加重其刑。被告乙○○前因毒品危害防制條例案件，經本院以八
    十九年度易字第一八一九號判決，判處有期徒刑八月確定，於九十一年四月二十
    一日執行完畢後，有臺灣高等法院被告全國前案紀錄表、臺灣桃園地方法院檢察
    署刑案資料查註紀錄表在卷可參，被告乙○○前受有期徒刑之罪執行完畢後，五
    年以內再犯本罪，為累犯，應依刑法第四十七條加重其刑，並遞加重之。爰審酌
    被告二人犯罪動機、目的、手段、所生之危害尚輕及犯後之態度良好等一切情狀
    ，認公訴人之求刑尚稱妥適，而量處如主文所示之刑，以示懲儆。被告甲○○前
    未曾受有期徒刑以上刑之宣告，有臺灣高等法院被告全國前案紀錄表、臺灣桃園
    地方法院檢察署刑案資料查註紀錄表可稽，被告甲○○因一時貪念致罹刑章，經
    此刑之教訓，當知所警惕，而無再犯之虞，本院認前開對其宣告之刑，以暫不執
    行為適當，爰宣告緩刑二年，以啟自新。扣案之鐵鎚、鑿子、拔釘起子各一支、
    噴燈瓦斯一個及工具盒一盒，係供犯罪所用之物且屬被告二人所有，業據被告二
    人供承在卷，應依刑法第三十八條第一項第二款宣告沒收。
據上論斷，應依刑事訴訟法第二百九十九條第一項前段，刑法第二十八條、第五十六
條、第三百二十一條第一項第三款、第四十七條、第七十四條第一款、第三十八條第
一項第二款，判決如主文。
本案經檢察官洪景明到庭執行職務。
中      華      民      國      九十三        年    四    月     九     日
                                 臺灣桃園地方法院刑事第四庭
                                     審判長法  官  陳世宗
               法  官  尹  良
                                           法  官  蘇昭蓉
右正本證明與原本無異。
如不服本判決，應於送達後十日內，向本院提出上訴狀。
                                           書記官  邱志堅
中      華      民      國      九十三        年    四    月     九     日
附錄本案論罪科刑法條全文：
中華民國刑法第三百二十一條
犯竊盜罪而有左列情形之一者，處六月以上、五年以下有期徒刑：
一  於夜間侵入住宅或有人居住之建築物、船艦或隱匿其內而犯之者。
二  毀越門扇、牆垣或其他安全設備而犯之者。
三  攜帶兇器而犯之者。
四  結夥三人以上而犯之者。
五  乘火災、水災或其他災害之際而犯之者。
六  在車站或埠頭而犯之者。
前項之未遂犯罰之。
